【裁判字號】    94,訴緝,58
【裁判日期】    950110
【裁判案由】    毒品危害防制條例
【裁判全文】
臺灣臺南地方法院刑事判決              94年度訴緝字第58號
    公  訴  人  臺灣臺南地方法院檢察署檢察官
    被      告  甲○○
上列被告因毒品危害防制條例案件，經檢察官提起公訴（九十四
年度毒偵字第五三四號）暨移送併案審理（九十四年度毒偵字第
一九０三號、第二五九五號），被告於審理中就被訴事實暨併案
事實為有罪之陳述，本院行簡式審判程序，判決如下：
    主  文
甲○○連續施用第一級毒品，累犯，處有期徒刑壹年壹月。扣案
第一級毒品海洛因貳包（壹包淨重零點零伍公克，空包裝重零點
壹玖公克；壹包淨重零點捌公克，空包裝重零點貳公克）沒
收銷燬之。
    事  實
一、甲○○前於民國八十七年間因施用毒品案件，經本院以八十
    七年度毒聲字第二三０號裁定送觀察、勒戒，因認無繼續施
    用毒品之傾向，於八十七年九月二十四日釋放出所，並由臺
    灣臺南地方法院檢察署檢察官以八十七年度偵字第七九三六
    號為不起訴處分確定；復於九十一年間因施用毒品案件，經
    本院以九十一年度毒聲字第一七七一號裁定送觀察、勒戒，
    因認有繼續施用毒品之傾向，由臺灣臺南地方法院檢察署檢
    察官聲請強制戒治暨提起公訴，經本院以九十二年度毒聲字
    第八二０號裁定令入戒治處所施以強制戒治，並經本院以九
    十二年度訴字第五四九號判決判處有期徒刑十月確定，又因
    偽造文書案件，經本院以九十二年度訴字第六二六號判決判
    處有期徒刑五月確定，上述二案經本院定執行刑為有期徒刑
    一年二月，嗣因認無繼續戒治之必要，經本院以九十二年度
    毒聲字第一七五二號裁定停止戒治，所餘戒治期間付保護管
    束，於九十二年十一月十九日出所後入監服刑，並於九十三
    年三月二十一日保護管束期滿未經撤銷而視為強制戒治執行
    完畢，再於九十四年一月九日縮刑期滿執行完畢。
二、詎甲○○仍不知悔改，於前次強制戒治執行完畢釋放後五年
    內，復基於施用第一級毒品海洛因之概括犯意，自九十四年
    一月中旬某日起至同年九月二十九日下午五時許止，先後在
    其臺南市○○路○段三十二巷二三三號住處及臺南縣永康市
    ○○路路邊，以將海洛因摻入香煙內吸食及將海洛因加水放
    入針筒內注射之方式，連續施用海洛因多次。嗣先於同年二
    月十五日下午三時五十分許，為警在臺南市○區○○街與生
    產路口盤查查獲，並扣得海洛因一包（淨重０‧０五公克，
    空包裝重０‧一九公克）；復於同年三月二十一日上午三時
    四十分許，為警在臺南市○區○○街一三二號前盤查查獲；
    又因本案受本院通緝，而於同年九月二十九日下午六時許，
    為警在臺南縣永康市○○路八十七號前緝獲，並扣得海洛因
    一包（淨重０‧八三公克，空包裝重０‧三二公克）。前後
    三次查獲後均經其同意採尿送驗，結果均呈嗎啡陽性反應，
    始悉上情。
三、案經臺南市警察局第六分局、第五分局分別報請臺灣臺南地
    方法院檢察署檢察官偵查起訴暨移送併辦。
    理  由
一、上揭犯罪事實，業據被告甲○○於本院審理程序中坦承不諱
    ，且其先後三次查獲所採尿液經送長榮大學鑑驗結果，均呈
    嗎啡陽性反應，有該大學九十四年三月二日、同年四月二十
    二日、同年十月十四日確認報告各一紙（九十四年度毒偵字
    第五三四號偵卷第二一頁、九十四年度毒偵字第一九０三號
    警卷第七頁、九十四年度毒偵字第二五九五號偵卷第二一頁
    ）、送驗尿液及年籍對照表二紙及尿液檢體委外送驗紀錄表
    、送驗尿液登記簿各一紙在卷可稽；此外，扣案白粉二包經
    送法務部調查局鑑定結果，認送驗白粉二包（一包淨重０‧
    ０五公克，空包裝重０‧一九公克；一包淨重０‧八三公克
    ，空包裝重０‧三二公克）均含海洛因成分，有法務部調查
    局九十四年五月三日調科壹字第二００００五四八一號、九
    十四年十一月二十九日調科壹字第二００００五九０三號鑑
    定通知書各一紙附卷足佐（本院九十四年度訴字第三五二號
    卷第三五頁、九十四年度訴緝字第五八號卷第六七頁），被
    告之任意性自白核與事實相符，堪以採信。被告前於八十七
    年間因施用毒品案件，經本院以八十七年度毒聲字第二三０
    號裁定送觀察、勒戒，因認無繼續施用毒品之傾向，於八十
    七年九月二十四日釋放出所，並由臺灣臺南地方法院檢察署
    檢察官以八十七年度偵字第七九三六號為不起訴處分確定；
    復於九十一年間因施用毒品案件，經本院以九十一年度毒聲
    字第一七七一號裁定送觀察、勒戒，因認有繼續施用毒品之
    傾向，由臺灣臺南地方法院檢察署檢察官聲請強制戒治暨提
    起公訴，經本院以九十二年度毒聲字第八二０號裁定令入戒
    治處所施以強制戒治，並經本院以九十二年度訴字第五四九
    號判決判處有期徒刑十月確定，又因偽造文書案件，經本院
    以九十二年度訴字第六二六號判決判處有期徒刑五月確定，
    上述二案經本院定執行刑為有期徒刑一年二月，嗣因認無繼
    續戒治之必要，經本院以九十二年度毒聲字第一七五二號裁
    定停止戒治，所餘戒治期間付保護管束，於九十二年十一月
    十九日出所後入監服刑，並於九十三年三月二十一日保護管
    束期滿未經撤銷而視為強制戒治執行完畢，再於九十四年一
    月九日縮刑期滿執行完畢等情，有臺灣高等法院被告前案紀
    錄表、臺灣臺南地方法院檢察署刑案資料查註紀錄表、全國
    施用毒品案件紀錄表、受觀察勒戒人毒品及前科紀錄簡列表
    在卷可憑，是被告於前次強制戒治執行完畢釋放後五年內再
    犯本件施用毒品之犯行明確，應依法論科。
二、查海洛因係屬毒品危害防制條例第二條第二項第一款所列之
    第一級毒品，故核被告所為，係犯毒品危害防制條例第十條
    第一項之施用第一級毒品罪。被告施用前持有第一級毒品之
    低度行為，應為施用之高度行為所吸收，不另論罪。被告先
    後多次犯行，時間緊接，方法相同，觸犯構成要件相同之罪
    名，顯係基於概括犯意反覆為之，為連續犯，應依刑法第五
    十六條之規定論以一罪，並加重其刑。被告前因施用毒品案
    件，經本院以九十二年度訴字第五四九號判決判處有期徒刑
    十月確定，及因偽造文書案件，經本院以九十二年度訴字第
    六二六號判決判處有期徒刑五月確定，上述二案經本院定執
    行刑為有期徒刑一年二月，並於九十四年一月九日縮刑期滿
    執行完畢等情，有前述前案紀錄表足查，其於受有期徒刑執
    行完畢後五年以內再犯本件有期徒刑以上之罪，為累犯，應
    依刑法第四十七條之規定加重其刑，並遞加之。檢察官雖僅
    就被告自九十四年一月二十日起至同年二月十四日止之犯行
    提起公訴，惟被告自九十四年一月中旬某日起至同年一月二
    十日止暨同年二月十五日起至同年九月二十九日下午五時許
    止之犯行（業經檢察官移請併案審理），與前述業已起訴之
    部分有連續犯之裁判上一罪關係，本院自應併予審理。爰審
    酌被告前有竊盜、偽造有價證券、肅清煙毒條例等多項前科
    ，素行欠佳，屢犯施用毒品之罪，顯不知悔改，本件施用之
    時間甚長，惟犯後坦承犯行，態度良好，且施用毒品係自戕
    身心，對他人未構成危害等一切情狀，量處如主文所示之刑
    （蒞庭檢察官具體求處有期徒刑一年至一年二月）。扣案海
    洛因二包（空包裝二個均沾有毒品，量微無法析離），業經
    鑑驗已如前述，被告亦坦承係其所有，爰依毒品危害防制條
    例第十八條第一項前段之規定，不問屬於被告所有與否，均
    予宣告沒收銷燬之。
據上論斷，應依刑事訴訟法第二百七十三條之一第一項、第二百
九十九條第一項前段，毒品危害防制條例第十條第一項、第十八
條第一項前段，刑法第十一條前段、第五十六條、第四十七條，
判決如主文。
本案經檢察官乙○○到庭執行職務。
中    華    民    國    95    年    1     月    10   日
                  刑事第一庭  審判長法  官  沈揚仁
                                    法  官  洪榮家
                                    法  官  張婷妮
以上正本證明與原本無異。
如不服本判決，應於收受送達後10日內向本院提出上訴書狀（應
附繕本）。
                                    書記官  陳姿利
中    華    民    國    95    年    1     月    10   日
附錄本案論罪科刑法條
毒品危害防制條例第十條第一項
施用第一級毒品者，處六月以上五年以下有期徒刑。


司法院資訊處製作；財團法人民間司法改革基金會備份。
